臺灣橋頭地方法院民事簡易判決
110年度橋簡字第1206號
原      告  勝威保全股份有限公司

法定代理人  林鈺臻  
訴訟代理人  李瑞騰  
被      告  許先宏  
上列當事人間請求返還不當得利事件，本院於民國111年4月6日
言詞辯論終結，判決如下：
    主  文
被告應給付原告新臺幣陸萬壹仟伍佰肆拾伍元，及自民國一百一
十年九月九日起至清償日止，按週年利率百分之五計算之利息。
原告其餘之訴駁回。
訴訟費用由被告負擔三分之一，餘由原告負擔。
本判決關於原告勝訴部分得假執行；但被告如以新臺幣陸萬壹仟
伍佰肆拾伍元為原告供擔保，免為假執行。
    事實及理由
一、原告主張：車牌號碼0000-00號自用小客貨車（下稱系爭貨
    車）為被告於民國103年間購買並借名登記在原告名下，購
    買當時曾向訴外人台新國際商業銀行股份有限公司（下稱台
    新銀行）貸款新臺幣（下同）440,000元，約定自103年3月
    至106年3月共分36期還款，由原告之台新銀行苓雅分行帳號
    00000000000000號帳戶（下稱系爭帳戶）轉帳繳付，但被告
    僅繳納上開貸款至105年3月為止，自105年4月至106年3月之
    貸款合計170,376元均由原告繳納，又原告另為被告繳納系
    爭汽車之汽車牌照稅25,592元、燃料使用費4,703元，以上
    合計200,671元。系爭貨車為被告所有乙節，業經臺灣高等
    法院高雄分院109年度勞上易字第102號（下稱系爭另案）判
    決在案，爰依不當得利之法律關係提起本件訴訟請求被告返
    還上開款項等語。聲明：被告應給付原告200,671元及自起
    訴狀繕本送達翌日起至清償日止，按週年利率5%計算之利息
    。
二、被告則以：其不知道原告有沒有繳這些錢，之前貸款都是其
    在繳，後來原告告其侵占，把車拿走，105年4月開始車子不
    在其那邊，到現在都還沒拿回來，其沒有不當得利等語，資
    為抗辯。聲明：原告之訴駁回。
三、本院之判斷：
（一）按無法律上之原因而受利益，致他人受損害者，應返還其
      利益，民法第179 條前段定有明文。又按當事人主張有利
      於己之事實者，就其事實有舉證之責任，民事訴訟法第27
      7 條前段定有明文。
（二）原告主張系爭貨車為被告於103年間購買並借名登記在原
      告名下，當時曾向台新銀行貸款440,000元，約定自103年
      3月至106年3月共分36期還款，被告已繳納上開貸款至105
      年3月等事實，業據提出系爭另案判決為證（本院卷第11
      至15頁），且未據被告爭執，堪認可信。被告既為系爭貨
      車之實際所有人，又未見被告辯稱兩造之間有何應由原告
      負擔系爭汽車貸款及相關稅費之特別約定，原告主張其為
      系爭汽車支出費用，使系爭汽車之所有人即被告因此獲益
      ，應由被告依不當得利之規定返還，自非無據。至被告辯
      稱其尚未取回車子，並無不當得利云云，但此與原告支出
      上開費用有無法律上原因、被告是否因此獲益之判斷尚不
      影響。經查:
 　1、原告雖主張於105年4月至106年3月間已為被告繳納170,37
      6元之貸款，但觀之原告所提出系爭帳戶交易明細及存摺
      影本，顯示該帳戶在105年3月以前每個月都會固定轉帳14
      ,198元至14,500元不等之金額到帳號0000000000000000號
      帳戶，此與被告辯稱其於105年3月之前每月都有繳納貸款
      相符，然而105年4月之後，僅見於105年5月6日、105年7
      月4日、105年8月3日、105年9月5日、105年10月6日有轉
      帳至上開帳戶之交易紀錄（7至10月轉入金額均為14,198
      元，5月轉入金額為50元，合計56,842元），而原告雖於
      本院詢問如何從交易庭細看出其主張之金額時，另稱其有
      去臨櫃繳款云云（本院卷第44頁），但未就此舉證，並稱
      沒有要再提證據等語（本院卷第45頁），其請求超過56,8
      42元部分尚乏事證可佐，即無從准許。
　 2、原告另主張為系爭汽車繳納汽車牌照稅25,592元、燃料使
      用費4,703元。其中燃料使用費部分有交通部公路總局汽
      車燃料使用費繳納證明可稽，堪以認定，至汽車牌照稅部
      分，原告雖提出法務部行政執行署高雄分署執行案件查詢
      資料為證，但該資料所載牌照稅執行資料共有6筆，總額
      並非25,592元，且無關於各該費用之車牌號碼或車籍資料
      之記載，無法確認與系爭汽車之關聯性，難為有利原告之
      認定。
四、從而，原告主張被告應給付原告61,545元（計算式:56,842+
    4,703=61,545），及自起訴狀繕本送達翌日即110年9月9日
    起（雄院卷第39頁）至清償日止，按週年利率5%計算之利息
    ，為有理由，應予准許，逾此範圍之請求，則無理由，應予
    駁回。
五、本件原告勝訴部分係就民事訴訟法第427 條訴訟適用簡易程
    序所為被告敗訴之判決，依同法第389 條第1 項第3 款規定
    ，應依職權宣告假執行，並依同法第392 條第2 項規定，依
    職權宣告被告如預供擔保後，免為假執行。
六、本件事證已臻明確，兩造其餘主張陳述及所提之證據，經審
    酌後於本件判決結果無影響，爰不逐一論述，附此敘明。
七、訴訟費用負擔之依據：民事訴訟法第79條。
中　　華　　民　　國　　111 　年　　4 　　月　　21　　日
                  橋頭簡易庭  法      官    呂維翰
以上正本與原本相符。
如不服本判決，應於送達後20日內，向本院提出上訴狀並表明上
訴理由，如於本判決宣示後送達前提起上訴者，應於判決送達後
20日內補提上訴理由書（須附繕本）。
中　　華　　民　　國　　111 　年　　4 　　月　　21　　日
                              書  記  官    薛如媛